臺灣高等法院刑事判決
109年度上易字第2450號
上  訴  人  
即  被  告  李劍虹


選任辯護人  黃教倫律師
上  訴  人  
即  被  告  陳永泰


選任辯護人  江鎬佑律師
上列上訴人即被告因詐欺案件，不服臺灣基隆地方法院108年度
易字第278號，中華民國109年10月14日第一審判決（起訴案號：
臺灣基隆地方檢察署107年度偵字第227號、第228號），提起上
訴，本院判決如下：
    主  文
原判決撤銷。
李劍虹共同犯詐欺取財罪，共陸罪，各處如附表二 「主文」欄
所示之刑。其中得易科罰金部分，應執行有期徒刑捌月，如易科
罰金，以新臺幣壹仟元折算壹日，不得易科罰金部分，應執行有
期徒刑壹年貳月。
陳永泰共同犯詐欺取財罪，共陸罪，各處如附表二 「主文」欄
所示之刑及緩刑。其中得易科罰金部分，應執行有期徒刑捌月，
如易科罰金，以新臺幣壹仟元折算壹日，不得易科罰金部分，應
執行有期徒刑壹年貳月。均緩刑伍年，並應履行如附表二編號1
、2、5「主文」欄所示之條件。
    事  實
一、李劍虹為薩摩亞商Glaring Star Global Holdings Ltd.（
    耀星全球控股有限公司，下稱耀星公司）之負責人，陳永
    泰為薩摩亞商Glory Star Global Holdings Ltd.（耀辰全
    球控股有限公司，下稱耀辰公司）之負責人，其等均明知耀
    星公司及耀辰公司或耀星公司所經管之Global Strategy Ba
    lance Investment Fund（下稱耀星基金）並無真正投資大
    陸地區房地產之情事，竟共同意圖為自己不法之所有，基於
    詐欺取財之犯意聯絡，自民國96年3月間某日起在瑞豐國際
    資產管理股份有限公司（址設臺北市○○區○○路0段000號14樓
    之1，下稱瑞豐公司），分別向蔡淑嫺、史大衛誆稱瑞豐公
    司代理耀星公司與耀星基金，從事中國大陸河南省洛陽陸渾
    湖地區之「耀星半島假日莊園」開發案（下稱本件開發案）
    之投資，該案之報酬極高、前景可期，若參與投資5年，每
    月可獲配息0.7%至0.9%，換算年利率為8.4%至10.8%，且僅
    前2年為閉鎖期，於2年期滿後即返還本金之12%，於第3、4
    年期滿後再分別返還本金之6%、6%，於投資滿5年後返還剩
    餘76%之本金云云，期間並安排史大衛前往大陸地區參觀本
    件開發案之整地情形，藉此取信於史大衛，致史大衛不疑有
    他，誤信本件開發案之投資為真，遂再邀約嚴文君、鄭武雄
    等人參與投資，蔡淑嫺、史大衛、嚴文君、鄭武雄等人因而
    陷於錯誤，分別匯款至耀星公司設於香港匯豐銀行尖沙咀分
    行（HSBC Tsimshatusi Branch）之000000000000號帳戶（
    各次匯款情形，詳如附表一編號1至4、6至8所示）。李劍虹
    與陳永泰復承前犯意聯絡，於96年10月7日辦妥設立虹泰財
    稅顧問有限公司（址設臺北市○○區○○○路0段000號3樓，下稱
    虹泰公司），由李劍虹擔任該公司之負責人，自97年1月間
    起，續向蔡淑嫺、張惠娟誆稱本件開發案之報酬極高且前景
    可期，若參與投資，耀辰公司之後可依投資比例分配本件開
    發案之獲利云云，並利用不知情之史大衛以上述同一說詞遊
    說陳素慧參與投資，暨安排陳素慧一同前往香港律師樓簽約
    ，致蔡淑嫺、陳素慧、張惠娟對耀辰公司參與投資本件開發
    案乙事深信不疑，因而相繼匯款至耀辰公司設於香港匯豐銀
    行尖沙咀分行之000000000000號帳戶（各次匯款情形，詳如
    附表一編號5、9至11所示）。惟李劍虹、陳永泰均未曾提出
    耀星公司或耀辰公司參與投資本件開發案之相關證明，僅於
    96年10月間至98年1月間以宏亞國際實業有限公司（下稱宏
    亞公司）、茹意國際企業有限公司（下稱茹意公司）之名義
    ，按月將約定之配息匯入蔡淑嫺等人指定之帳戶，藉此營造
    前期投資者表面上有豐富獲利之假象。嗣因陳素慧後續遲未
    收到約定之配息，向李劍虹、陳永泰詢問後，經李劍虹、陳
    永泰告知本件開發案因後續資金未到位致無法繼續進行等情
    ，陳素慧始察覺受騙，遂向臺灣基隆地方檢察署檢察官提出
    告訴，經該署檢察官循線查悉上情。
二、案經陳素慧訴請臺灣基隆地方檢察署檢察官偵查起訴。
    理  由
壹、證據能力部分：
    本案據以認定被告李劍虹、陳永泰犯罪之供述證據，其中屬
    於傳聞證據之部分，檢察官、被告李劍虹、陳永泰、辯護人
　　在本院審理時均未爭執其證據能力，復經本院審酌認該等證
    據之作成無違法、不當或顯不可信之情況，非供述證據亦查
    無公務員違背法定程序而取得之情事，揆諸刑事訴訟法第15
    8條之4反面解釋、第159條至第159條之5規定，均有證據能
    力。
貳、實體部分：
一、前揭事實，業據被告李劍虹、陳永泰坦承不諱（見本院卷第
    145、230頁），核與告訴人陳素慧、被害人史大衛、嚴文君
    、證人即瑞豐公司行政人員張淳蓁、證人即史大衛之配偶鄭
    桂真指證情節大致相符，並有洛陽耀辰置業有限公司廣告、
    行程、告訴人陳素慧之國泰世華商業銀行匯出匯款申請書及
    約定書、投資協議書、股權交易契約書、通知函、協議書、
    本票、耀辰公司99年2月8日通知函、聲明（見105年度他字
    第943號卷第15至59頁、105年度交查字第867號卷第25至29
    頁）、被害人史大衛提出之陳情書暨其業績獎金統計表、存
    摺、國泰世華商業銀行收據證明、往來交易明細臺灣銀行手
    續費及匯款收入收據、外匯活存歷史明細批次查詢合作金庫
    銀行三興分行匯出匯款申請書、水單、股權交易契約書、基
    金申購授權書、基金確認書、匯出匯款申請書（被害人蔡淑
    嫻之部分）、投資協議書、國泰世華商業銀行匯出匯款申請
    書及約定書、水單、結案通知書、股東通知書、通知函、臺
    北富邦銀行匯出匯款申請書、外匯收支或交易申請書、股權
    交易契約書（被害人嚴文君之部分）、房屋貸款契約書、貸
    款核定通知書、國泰世華商業銀行匯出匯款申請書及約定書
    （被害人史大衛之部分）、聯邦商業銀行結匯證書（被害人
    鄭武雄之部分）、鄭范秋英之結案通知書贖回通知、通知函
    、股東通知書、國泰世華商業銀行匯出匯款申請書及約定書
    （告訴人陳素慧之部分）、國泰世華商業銀行匯出匯款申請
    書及約定書（被害人史大衛之部分）、股權交易契約書（被
    害人張惠娟之部分）、投資協議書、瑞豐公司查詢資料及臺
    中分公司資料查詢結果、認股通知書、國泰世華商業銀行匯
    出匯款申請書及約定書（被害人史大衛之部分）、護照、臺
    灣居民來往大陸通行證、臺灣銀行收據、存款交易明細批次
    查詢、剪報、東律網路截圖、臺灣昶電科技股份有限公司網
    路截圖、董事及監察人候選人名單公告、協議書（告訴人陳
    素慧、被害人史大衛之部分）、第一商業銀行存款存根聯、
    臺灣銀行三重分行存摺、中華人民共和國外商投資企業批准
    證書、企業法人營業執照、廣告簡報（見105年度他字第103
    0號卷第33至393、395至497頁）、耀辰公司99年2月8日通知
    函、聲明、陳情書及其附件（被害人史大衛之部分）、臺灣
    大哥大資料查詢（被害人嚴文君之部分）、臺北富邦銀行匯
    出匯款申請書（被害人嚴文君之部分）、臺北富邦銀行外匯
    收支或交易申報書（被害人嚴文君之部分）、匯款臨時憑據
    （被害人嚴文君之部分）、股權交易契約書（被害人嚴文君
    之部分）、基金申購授權書（被害人嚴文君之部分）、基金
    確認書（被害人嚴文君之部分）、投資協議書、公文、洛陽
    耀辰置業有限公司相關資料、廣告、贖回股票資料（被害人
    嚴文君之部分）、房屋貸款契約書（被害人嚴文君之部分）
    、臺北富邦銀行貸款核定通知書（被害人嚴文君之部分）（
    見105年度交查字第867號卷第25至29、45至76、86、96至13
    4頁）、財團法人金融聯合徵信中心信用卡基本資訊彙總（
    被害人史大衛之部分）、中華人民共和國建設用地規劃許可
    證、整地照片（見105年度交查字第914號卷第7至12、27至3
    3頁）、合作金庫銀行五股分行存摺（被害人蔡淑嫻之部分
    ）、鄭范秋英之合作金庫活期儲蓄存款存摺、三重中興橋郵
    局存摺（被害人嚴文君之部分）（見107年度核交字第228號
    卷第57至79、81至93、95至99頁）、中華郵政股份有限公司
    三重中興橋郵局107年6月22日第三人查詢回覆函（被害人嚴
    文君之部分）、往來交易明細（見107年度核交字第227號卷
    第83至87頁）等附卷可稽。本案事證明確，被告李劍虹、陳
    永泰犯行均堪認定，應予依法論科。
二、法律適用之理由：
  ㈠查被告李劍虹、陳永泰行為後，刑法第339條第1項業於103年
    6月18日修正公布，同年月20日生效，其法定刑由「5年以下
    有期徒刑、拘役或科或併科1000元以下罰金」，修正為「5
    年以下有期徒刑、拘役或科或併科50萬元以下罰金」，比較
    新舊法，適用修正前之規定，對被告李劍虹、陳永泰較為有
    利，依刑法第2條第1項前段規定，自應適用舊法論處。故核
    被告李劍虹、陳永泰所為，均係犯修正前刑法第339條第1項
    之詐欺取財罪。
  ㈡被告李劍虹、陳永泰利用不知情之被害人史大衛遂行本案詐
    欺嚴文君、陳素慧、鄭武雄之犯行，均為間接正犯。
　㈢被告李劍虹、陳永泰就前揭犯行，均有犯意聯絡及行為分擔
    ，皆為共同正犯。
  ㈣被告李劍虹、陳永泰以前揭事實欄一所載名目，遊說被害人
    蔡淑嫻投資，致被害人蔡淑嫻陷於錯誤而先後多次匯款至指
    定帳戶，被告李劍虹、陳永泰此部分所為，係本於單一決意
    ，於密接之時間、地點實施，侵害同一法益，各行為之獨立
    性極為薄弱，依一般社會健全觀念，難以強行分開，在刑法
    評價上，以視為數個舉動之接續施行，合為包括之一行為予
    以評價，較為合理，應論以接續犯而屬單純一罪；被告李劍
    虹、陳永泰復以前揭事實欄一所載名目，遊說告訴人陳素慧
    投資，致告訴人陳素慧陷於錯誤而先後多次匯款至指定帳戶
    ，被告李劍虹、陳永泰此部分所為，亦係本於單一決意，於
    密接之時間、地點實施，侵害同一法益，各行為之獨立性極
    為薄弱，依一般社會健全觀念，難以強行分開，在刑法評價
    上，以視為數個舉動之接續施行，合為包括之一行為予以評
    價，較為合理，亦應論以接續犯而屬單純一罪。
　㈤被告李劍虹、陳永泰所犯上開6罪（即向被害人蔡淑嫻、嚴文
    君、史大衛、鄭武雄、張惠娟、告訴人陳素慧等6人詐欺取
    財）間，犯意各別，行為互殊，均應予分論併罰。
　㈥再按刑法第59條酌量減輕其刑之規定，必其犯罪之情狀顯可
    憫恕者，認科以法定最低刑度仍嫌過重者，始得為之。而所
    謂「犯罪之情狀顯可憫恕」，必須犯罪另有特殊之原因與環
    境等情，而在客觀上足以引起一般同情，認為即予宣告法定
    最低度刑期猶嫌過重者而言。被告李劍虹、陳永泰以前揭手
    法向上開告訴人及被害人等6人詐得之款項非微，受害者多
    達6人，犯罪情節非輕，是其等行為之原因與環境等情，客
    觀上實無可取足憐、情輕法重、足以引起一般同情而顯可憫
    恕之處，自均無適用刑法第59條規定酌減其刑之餘地。
　㈦原審認被告李劍虹、陳永泰共同向上開告訴人及被害人共6人
    詐欺取財犯行，事證明確，而予分別論以詐欺取財罪共6罪
    ，就其中2罪各處有期徒刑9月（均不得易科罰金）並定應執
    行刑1年2月、其餘4罪各處有期徒刑5月（均得易科罰金）並
    定應執行刑10月，固非無見。惟其既認被告李劍虹、陳永泰
    各犯6個詐欺取財罪，自應於判決內就被告李劍虹、陳永泰
    所犯何部分罪行各宣告何種徒刑分別具體載明，其判決主文
    內僅籠統記載「一、李劍虹共同犯詐欺取財罪，共貳罪，各
    處有期徒刑玖月；應執行有期徒刑壹年貳月。又共同犯詐欺
    取財罪，共肆罪，各處有期徒刑伍月，如易科罰金，均以新
    臺幣壹仟元折算壹日；應執行有期徒刑拾月，如易科罰金，
    以新臺幣壹仟元折算壹日。二、陳永泰共同犯詐欺取財罪，
    共貳罪，各處有期徒刑玖月；應執行有期徒刑壹年貳月。又
    共同犯詐欺取財罪，共肆罪，各處有期徒刑伍月，如易科罰
    金，均以新臺幣壹仟元折算壹日；應執行有期徒刑拾月，如
    易科罰金，以新臺幣壹仟元折算壹日。」，既無從特定其所
    處有期徒刑9月或5月究係針對何部分詐欺取財罪而為量刑，
    自有未當。另原判決附表編號4、5、7、8、11「匯出金額」
    欄將各該筆匯款之手續費（分別為美金7元、7.05元、7.5元
    或7.1元不等）亦計入各該被害人匯款之數額內，亦有違誤
    。被告李劍虹、陳永泰提起上訴，或請求依刑法第59條規定
    酌減其刑云云，或指摘原審量刑不當云云，固不足採，然原
    判決既有上開可議之處，自屬無可維持，應予撤銷改判。
　㈧爰審酌被告李劍虹、陳永泰於行為時正值壯年，竟不思循正
    途取財，以不實開發案誘騙他人投資，固損害被害人蔡淑嫻
    、嚴文君、史大衛、鄭武雄、張惠娟、告訴人陳素慧之財產
    權益，惡性非輕，然犯後已與上開被害人及告訴人成立調解
    ，該等被害人及告訴人並均表明如被告李劍虹、陳永泰依約
    履行調解條件，則願原諒被告李劍虹、陳永泰，而被告陳永
    泰就其與被害人史大衛、張惠娟之間調解成立之部分均已如
    數履行賠償完畢，被告李劍虹則就被害人鄭武雄之部分已如
    數履行賠償完畢，其餘部分則由被告李劍虹或陳永泰繼續依
    約分期支付中，被害人蔡淑嫻、嚴文君、史大衛、張惠娟、
    告訴人陳素慧並均請求法院對被告李劍虹、陳永泰從輕量刑
    ，此據被害人蔡淑嫻、嚴文君、史大衛、張惠娟、告訴人陳
    素慧具狀陳明在卷（見本院卷第163至170頁），並有原審法
    院108年度附民移調字第166號、109年度附民移調字第57號
    調解筆錄、被告李劍虹提出之郵政跨行匯款申請書、存款人
    收執聯、被告陳永泰提出之匯款表格、郵政自動櫃員機交易
    明細表照片、聯邦銀行存戶交易明細表照片、中華郵政WebA
    TM轉帳明細表擷圖、被害人史大衛提出之被害人張惠娟之中
    國信託銀行蘆洲分行存摺封面照片及匯款擷圖、被害人嚴文
    君之三重中興橋郵局存摺封面及內頁照片、被害人蔡淑嫻之
    中國信託銀行南崁分行存摺封面照片、被害人史大衛之臺灣
    銀行三重分行存摺等在卷可查（見原審卷一第327至329頁、
    原審卷二第349至352、409至423、425至435、437至457頁）
    ，被告李劍虹、陳永泰復於本院審理時坦承犯行，犯後態度
    尚可，兼衡其等各次犯罪之動機、目的、手段、詐得之款項
    、被告李劍虹及陳永泰自陳大學畢業之智識程度、被告李劍
    虹自陳已離婚、目前無業、有3名子女均已成年並就業中等
    生活狀況、被告陳永泰自陳已婚、目前從事太陽光電系統工
    程招攬業務、月薪約新臺幣3、4萬元、有3名子女均已成年
    （其中2人均就業中、另1人尚在大學就讀）等生活狀況（見
    原審卷三第25頁）等一切情狀，分別量處如附表二「主文」
    欄所示之刑，並就其中編號2至4、6部分均諭知易科罰金之
    折算標準，暨就得易科罰金之罪刑部分（即附表二編號2至4
    、6部分）及不得易科罰金之罪刑部分（即附表二編號1、5
    部分），分別定其等應執行之刑。
　㈨關於緩刑之宣告：
　⒈按刑法所稱之「緩刑」，並非刑罰之一種，而係指「暫緩執
    行刑罰」而言，參照同法第74條第1項之規定：「受二年以
    下有期徒刑、拘役或罰金之宣告，而有下列情形之一，認以
    暫不執行為適當者，得宣告二年以上五年以下之緩刑，其期
    間自裁判確定之日起算」以觀，「緩刑」必須依附於「主刑
    」（即有期徒刑、拘役或罰金而言），始具有其意義，二者
    間具有不可分離之依存關係，故在訴訟上應合一審判，不能
    割裂處理（最高法院103年度台上字第4116號判決意旨參照
    ）。
　⒉被告陳永泰前雖曾因故意犯罪受有期徒刑以上刑之宣告，然
　　於106年7月4日緩刑期滿，而緩刑之宣告未經撤銷，其刑之
    宣告失其效力，視同前未曾因故意犯罪受有期徒刑以上刑之
    宣告，此有本院被告前案紀錄表在卷可憑，其因一時貪念，
    致罹刑章，犯後已與被害人蔡淑嫻、嚴文君、史大衛、鄭武
    雄、張惠娟、告訴人陳素慧成立調解，承諾賠償被害人蔡淑
    嫻新臺幣（下同）57萬2050元、被害人嚴文君23萬3750元、
    被害人史大衛2萬3800元、告訴人陳素慧100萬元、被害人張
    惠娟2萬400元（至於被害人鄭武雄部分，則由被告李劍虹負
    責賠償107萬元並已如數履行完畢），除已就被害人史大衛
    、張惠娟部分如數給付完畢外，關於被害人蔡淑嫻部分，分
    61期給付，其中第1期至第60期自109年4月15日起至114年3
    月15日止按月於每月15日前給付6730元，第61期於114年4月
    15日前給付16萬8250元，關於被害人嚴文君部分，亦分61期
    給付，其中第1期至第60期自109年4月15日起至114年3月15
    日止按月於每月15日前給付2750元，第61期於114年4月15日
    前給付6萬8750元，至於告訴人陳素慧部分，除已於108年10
    月15日給付其中15萬元外，並就餘款中之60萬元分60期給付
    ，即自108年11月25日起至113年10月25日止按月於每月25日
    前給付1萬元，其餘25萬元則於113年11月25日前給付，被害
    人蔡淑嫻、嚴文君、史大衛、鄭武雄、張惠娟、告訴人陳素
    慧則均同意於被告陳永泰依約履行全部條件時原諒被告陳永
    泰，此有卷附原審法院108年度附民移調字第166號、109年
    度附民移調字第57號調解筆錄可憑（見原審卷一第327至329
    頁、原審卷二第349至352頁），被害人蔡淑嫻、嚴文君、史
    大衛、張惠娟、告訴人陳素慧並具狀陳稱被告陳永泰確有依
    約履行上開調解條件，請求法院給予被告陳永泰緩刑之機會
    等語，有其等出具之刑事陳報狀在卷可查（見本院卷第167
    至170頁），被告陳永泰經此罪刑之宣告後，當知所警惕，
    信無再犯之虞，本院認對被告陳永泰所宣告之刑均以暫不執
    行為適當，爰依刑法第74條第1項第1款規定，均宣告緩刑5
    年，並依上開調解條件，就緩刑期間內待付被害人蔡淑嫻、
    嚴文君及告訴人陳素慧之分期賠償款項，均適用同條第2項
    第3款規定，各為緩刑附此部分條件之諭知，如被告陳永泰
    未履行此一負擔情節重大，足認原宣告之緩刑難收其預期效
    果，而有執行刑罰之必要時，依同法第75條之1第1項第4款
    規定，得撤銷其緩刑宣告，藉此惕勵其珍惜得來不易之自新
    機會，併保障被害人蔡淑嫻、嚴文君、告訴人陳素慧之權益
    。
　⒊至被告李劍虹前因詐欺、違反公司法等案件，經臺灣臺北地
    方法院以105年度訴字第189號分別判處有期徒刑2年（詐欺
    部分）、4月減為2月（違反公司法部份），並經本院以106
    年度上訴字第69號就詐欺部分撤銷改判有期徒刑1年6月減為
    有期徒刑9月、違反公司法部分駁回上訴確定，再經本院以1
    07年度聲字第1332號裁定應執行有期徒刑10月確定，甫於10
    8年1月25日因縮短刑期假釋出監並付保護管束，於108年2月
    11日保護管束期滿，未經撤銷假釋，視為執行完畢，此有卷
    附本院被告前案紀錄表可按，核與刑法第74條第1項所定緩
    刑要件不符，自無從宣告緩刑，附此敘明。
　㈩末查被告李劍虹、陳永泰行為後，刑法關於沒收之規定，業
    於104年12月30日修正公布，並自105年7月1日起生效施行，
    其中第2條第2項修正為：「『沒收』、非拘束人身自由之保安
    處分適用裁判時之法律。」，考其立法理由略謂：「本次沒
    收修正經參考外國立法例，以切合沒收之法律本質，認沒收
    為本法所定刑罰及保安處分以外之法律效果，具有獨立性，
    而非刑罰（從刑），為明確規範修法後有關沒收之法律適用
    ，爰明定適用裁判時法」等旨，故關於沒收之法律適用，尚
    無新舊法比較之問題，於新法施行後，固應一律適用新法之
    相關規定。惟沒收或追徵新制，關於剝奪行為人不法利得者
    ，係為避免犯罪成為一種值得投資之「事業」，防止無端因
    犯罪保有利益而形成犯罪之誘因，以達成犯罪預防之目的。
    其措施本身，並非對於行為人行為、結果非難，或予以應報
    、制裁之法律評價，而係透過規範達成前開目的，附帶達成
    調整行為人與被害人間財產變動秩序效果，形成類似（準）
    不當得利之衡平措施。而此一制度目的，並非由國家強制介
    入個人間私法之權益紛爭，否則關於私法間之私法自治、交
    易安全、誠實信用等原理原則及民事程序法之權利行使、當
    事人原則及相關程序，將全為刑事法相關措施取代，要非前
    揭沒收、追徵制度之修正目的。本案被告李劍虹、陳永泰固
    因犯共同詐欺罪而取得如附表一所示款項，然已與被害人蔡
    淑嫻、嚴文君、史大衛、鄭武雄、張惠娟、告訴人陳素慧成
    立民事上調解，承諾賠償部分損害，目前或已如數清償，或
    已返還部分款項、餘款則分期清償，被告李劍虹、陳永泰已
    賠償之現款及嗣後將陸續給付之分期賠償金，雖非犯罪所得
    之「原物」，而不屬於修正後刑法第38條之1第5項所稱已實
    際合法「發還被害人」者，且尚不足上開被害人及告訴人損
    失之財物數額，然揆諸該項規定旨在「優先保障被害人因犯
    罪所生之求償權」（參照該項立法理由），被告李劍虹、陳
    永泰與上開被害人及告訴人既已成立民事上調解，並給付其
    中部分款項，且被告李劍虹、陳永泰尚未賠償之部分，如日
    後確有不履行情事，上開被害人及告訴人仍得循民事途徑請
    求救濟，已可保障彼等之求償權，如再宣告沒收上開犯罪所
    得或其與和解賠償金之間差額、或追徵價額，將使被告李劍
    虹、陳永泰面臨雙重追償之不利益，而有過苛之虞，爰依刑
    法第38條之2第2項規定，均不予宣告沒收或追徵。
據上論斷，應依刑事訴訟法第369條第1項前段、第364條、第299
條第1項前段，刑法第2條第1項前段、第28條、修正前刑法第339
條第1項、刑法第41條第1項前段、第8項、第51條第5款、第74條
第1項第1款、第2項第3款、第3項，刑法施行法第1條之1第1項、
第2項前段，判決如主文。
本案經檢察官滕治平到庭執行職務。
中　　華　　民　　國　　110 　年　　2 　　月　　25　　日
                  刑事第十六庭  審判長法　官  葉騰瑞
                                      法　官  廖紋妤
                                      法　官  陳芃宇
以上正本證明與原本無異。
不得上訴。
                                      書記官  李佳芬
中　　華　　民　　國　　110 　年　　3 　　月　　8 　　日
附錄：本案論罪科刑法條全文　　　
修正前中華民國刑法第339條
意圖為自己或第三人不法之所有，以詐術使人將本人或第三人之
物交付者，處 5 年以下有期徒刑、拘役或科或併科 1 千元以下
罰金。
以前項方法得財產上不法之利益或使第三人得之者亦同。
前二項之未遂犯罰之。　　　　　　　　　　　　　　　　
附表一：
編號  告訴人或被害人   匯款時間  匯出款項之金融機構 匯入帳戶名稱及帳號    匯出金額  約定配息情形  １  蔡淑嫺 96年3月30日 合作金庫商業銀行五股分行 香港匯豐銀行尖沙咀分行，戶名：耀星公司、帳號：000-000000-000號 美金70,000元（匯率 33.09，折合新臺幣2,316,300元） 每月配息0.8%  ２  96年4月4日   美金10,000元（匯率33.14 ，折合新臺幣331,400元）   ３  96年5月31日 日盛國際商業銀行  美金160,000 元（匯率33.07 ，折合新臺幣5,291,200元） 每月配息0.9%  ４  96年9月27日 國泰世華商業銀行三重分行   美金10,000元（匯率32.98 ，折合新臺幣329,800元）   ５  97年5月19日 日盛國際商業銀行 香港匯豐銀行尖沙咀分行，戶名：耀辰公司、帳號：000-000000-000號 美金 10,000元（匯率30.581，折合新臺幣305,800元） 依投資比例分配獲利  ６  嚴文君 96年5月2日 台北富邦商業銀行三重分行 香港匯豐銀行尖沙咀分行，戶名：耀星公司、帳號：000-000000-000號 美金105,000 元（匯率 33.3365，折合新臺幣3,500,333元） 每月配息0.9%  ７  史大衛 96年8月30日 國泰世華商業銀行三重分行 香港匯豐銀行尖沙咀分行，戶名：耀星公司、帳號：000-000000-000號 美金8,000元（匯率 33.11，折合新臺幣264,880元） 每月配息0.7%  ８  鄭武雄 96年9月13日 聯邦商業銀行新店分行 香港匯豐銀行尖沙咀分行，戶名：耀星公司、帳號：000-000000-000號 美金 51,000元（匯率 33.09，折合新臺幣1,687,590元） 每月配息0.7%  ９  陳素慧 97年1月10日 國泰世華商業銀行三重分行 香港匯豐銀行尖沙咀分行，戶名：耀辰公司、帳號：000-000000-000號 美金 225,000元（匯率32.54 ，折合新臺幣7,321,500元） 依投資比例分配獲利    97年6月2日   美金25,000元（匯率30.26 ，折合新臺幣756,500元）     張惠娟 97年6月5日 國泰世華商業銀行三重分行 香港匯豐銀行尖沙咀分行，戶名：耀辰公司、帳號：000-000000-000號 美金10,000元（匯率30.46，折合新臺幣304,600元） 依投資比例分配獲利 
附表二：
編號      犯罪事實              主文  1 如前揭事實欄一所載向蔡淑嫻詐欺取財部分（如附表一編號1至5部分）  李劍虹共同犯詐欺取財罪，處有期徒刑玖月。    陳永泰共同犯詐欺取財罪，處有期徒刑玖月。緩刑伍年，並應自本判決確定之日起至民國一百一十四年三月十五日止按月於每月十五日前向蔡淑嫻支付新臺幣陸仟柒佰參拾元、於民國一百一十四年四月十五日前向蔡淑嫻支付新臺幣拾陸萬捌仟貳佰伍拾元。   2 如前揭事實欄一所載向嚴文君詐欺取財部分（如附表一編號6部分）  李劍虹共同犯詐欺取財罪，處有期徒刑伍月，如易科罰金，以新臺幣壹仟元折算壹日。    陳永泰共同犯詐欺取財罪，處有期徒刑伍月，如易科罰金，以新臺幣壹仟元折算壹日。緩刑伍年，並應自本判決確定之日起至民國一百一十四年三月十五日止按月於每月十五日前向嚴文君支付新臺幣貳仟柒佰伍拾元、於民國一百一十四年四月十五日前向嚴文君支付新臺幣陸萬捌仟柒佰伍拾元。   3 如前揭事實欄一所載向史大衛詐欺取財部分（如附表一編號7部分） 行使偽造私文書 李劍虹共同犯詐欺取財罪，處有期徒刑肆月，如易科罰金，以新臺幣壹仟元折算壹日。     陳永泰共同犯詐欺取財罪，處有期徒刑肆月，如易科罰金，以新臺幣壹仟元折算壹日。緩刑伍年。  4 如前揭事實欄一所載向鄭武雄詐欺取財部分（如附表一編號8部分）  李劍虹共同犯詐欺取財罪，處有期徒刑肆月，如易科罰金，以新臺幣壹仟元折算壹日。    陳永泰共同犯詐欺取財罪，處有期徒刑肆月，如易科罰金，以新臺幣壹仟元折算壹日。緩刑伍年。  5 如前揭事實欄一所載向陳素慧詐欺取財部分（如附表一編號9、10部分）  李劍虹共同犯詐欺取財罪，處有期徒刑玖月。     陳永泰共同犯詐欺取財罪，處有期徒刑玖月。緩刑伍年，並應自本判決確定之日起至民國一百一十三年十月二十五日止按月於每月二十五日前向陳素慧支付新臺幣壹萬元、於民國一百一十三年十一月二十五日前向陳素慧支付新臺幣貳拾伍萬元。   6 如前揭事實欄一所載向張惠娟詐欺取財部分（如附表一編號11部分）  李劍虹共同犯詐欺取財罪，處有期徒刑肆月，如易科罰金，以新臺幣壹仟元折算壹日。     陳永泰共同犯詐欺取財罪，處有期徒刑肆月，如易科罰金，以新臺幣壹仟元折算壹日。緩刑伍年。